臺灣嘉義地方法院刑事判決　　　　　　　　　　　　　九十一年度訴緝字第二二號
　　公　訴　人　臺灣嘉義地方法院檢察署檢察官
　　被　　　告　乙○○
右列被告因搶奪案件，經檢察官提起公訴 (九十年度偵字第七六０六號、九十一年度
偵字第一二四號、第二九八號），本院判決如左：
    主  文
乙○○共同意圖為自己不法之所有，而搶奪他人之動產，未遂，累犯，處有期徒刑陸
月，如易科罰金，以佰元折算壹日。
    事  實
一、乙○○前於民國九十年間，因公共危險案件，經法院判處有期徒刑三月，於九十
    年十一月二日執行完畢，詎仍不悔悟而與甲○○（業經另案判決）共同基於意圖
    為自己不法所有之犯意聯絡，於九十年十一月十八日下午四時四十分許，由甲○○騎乘未懸掛車牌之機車，後座搭載乙○○，在嘉義縣民雄鄉福權村一鄰福權十
    號丙○○所經營之雜貨店前停車，由乙○○下車佯裝購買玉山三八度高梁酒一瓶
    、長壽香菸一包、檳榔一包等物品，甲○○在機車上等候，嗣乙○○乃於櫃台結
    帳時，趁丙○○不備之際，搶奪上開物品後衝出店外，坐上甲○○所騎乘之機車
    ，二人欲騎車逃逸之際，丙○○發覺後追呼至店外，將後座之乙○○強拉下車，
    而未得逞。
二、案經嘉義縣警察局民雄分局報由臺灣嘉義地方法院檢察署檢察官偵查起訴。
    理  由
一、訊據被告乙○○固不否認有於前揭時地由甲○○以機車搭載其前往被害人丙○○
    所經營之雜貨店，由其入內購物，嗣於結帳時未付錢而逕離開雜貨店坐上在外等
    候由甲○○騎乘之機車後座，甲○○並立即騎車欲加速駛離，經被害人將其拉下
    機車等事實，惟否認有何搶奪之犯行，辯稱：其無搶奪之犯意云云。惟查，右開
    犯罪事實，業據證人即被害人丙○○於警局初詢、檢察官偵查時分別陳證及結證
    明確，復據證人丙○○於本院審理時結證：「當天他一人入我店內購物，另外一
    人在機車上等候未熄火，庭上被告選購完一瓶高粱酒、長壽香煙壹包、檳榔壹包
    後結帳時，就說要去跟外面的人拿錢，結果出去後，他腳就跨坐上機車，我從後
    追上拉住他的衣服，差點被機車拉倒，我大概拉了三、四丈遠差點被掙脫，之後
    機車又要企圖逃逸，我仍然拉住庭上被告的衣服，又拉了五、六丈才把他拉了下
    來。」等語無訛，足認被告所辯，顯係卸責之詞，難認可採，此外，並有贓物認
    領保管收據一件附卷足稽，事證明確，被告犯行洵堪認定。
二、核被告乙○○所為，係犯刑法第三百二十五條第三項、第一項之搶奪未遂罪。被
    告與甲○○就前開犯罪事實，有犯意之聯絡及行為之分擔，均為共同正犯。另查
    ，被告有如事實欄所示之犯罪、科刑及執行前案記錄之事實，有台灣高等法院被
    告全國前案紀錄表及台灣嘉義地方法院檢察署刑案資料查註紀錄表各一件附卷可
    按，其於有期徒刑執行完畢後，五年以內，再犯本件有期徒刑以上之罪，為累犯
    ，應依刑法第四十七條之規定加重其刑；又被告已著手於犯罪行為之實行而不遂
     ，為未遂犯，爰依刑法第二十六條前段之規定，減輕其刑，並依法先加後減之
    。爰審酌被告之品行、智識程度、其犯罪之動機、手段、搶得財物之財產價值尚
    輕、暴力犯罪所生之危害及犯罪後之態度等諸般情狀，量處如主文所示之刑，並
    諭知易科罰金之折算標準。
據上論斷，應依刑事訴訟法第二百九十九條第一項前段，刑法第二十八條、第三百二
十五條第三項、第一項、第二十六條、第四十七條、第四十一條前段，罰金罰鍰提高
標準條例第二條，判決如主文。
本案經檢察官李文和到庭執行職務
中      華      民      國    九十一    年      九      月     十九     日
                                      臺灣嘉義地方法院刑事第三庭
                                          法  官  許  兆  慶
右正本證明與原本無異。
如不服本判決，應於判決送達後十日內，向本院提出上訴狀。
中      華      民      國    九十一    年      九      月     十九     日
                                          書記官  洪  麗  惠
所犯法條：
刑法第三百二十五條第一項
意圖為自己或第三人不法之所有，而搶奪他人之動產者，處六月以上五年以下有期徒
刑。
